臺北高等行政法院裁定
110年度交抗再字第10號
聲  請  人  詹大為                                     

相  對  人  臺北市交通事件裁決所

代  表  人  蘇福智        
上列當事人間交通裁決事件，聲請人對於本院民國110年7月15日
110年度交抗再字第8號裁定，聲請再審，本院裁定如下︰
　　主  文
再審之聲請駁回。
再審訴訟費用新臺幣參佰元由聲請人負擔。
　　理  由
一、按交通裁決事件裁定已經確定，而聲請再審，應以訴狀表明
    再審理由及關於再審理由並遵守不變期間之證據事項，並添
    具確定裁定繕本，提出於管轄行政法院為之，行政訴訟法第
    237條之9第3項準用第283條，再準用第277條第1項第4款定
    有明文。又所謂表明再審理由，必須指明其所聲請再審之裁
    定，有如何合於行政訴訟法第273條所定再審事由之具體情
    事始為相當；倘僅泛言有何條款之再審事由，而無具體情事
    ，或僅指明所聲請再審之裁定前各程序所為裁判，有如何再
    審事由，而未一語指及其所聲請再審之裁定有合於再審之事
    由者，均難謂已表明再審事由，其再審之聲請，即屬不合法
    。
二、爭訟概要：聲請人於民國107年9月13日晚間11時33分許，騎
    乘車號000-000號普通重型機車，行經新北市新店區祥和路
    與安和路口，因有一般道路變換車道前未使用方向燈之違規
    行為，經相對人依道路交通管理處罰條例第48條第1項第1款
    等規定，於109年3月6日以北市裁催字第22-CU2425940號裁
    決，處罰鍰新臺幣（下同）900元，並記違規點數1點（下稱
    原處分）。但聲請人不服原處分提起行政訴訟，經臺灣臺北
    地方法院以109年度交字第145號行政訴訟判決，駁回其訴確
    定；嗣聲請人對該確定判決提起再審之訴，經原審法院以10
    9年度交再字第6號行政訴訟裁定，再審之訴駁回，復經本院
    以109年度交抗字第33號裁定，抗告駁回確定。惟聲請人另
    就本院前確定裁定聲請再審，迭經本院多次裁定駁回在案；
    現聲請人就本院110年7月15日110年度交抗再字第8號確定裁
    定，聲請再審。
三、聲請意旨略以：依勘驗錄影蒐證影片之結果，聲請人係行駛
    往新北市新店區祥和路高架道路引道路段，與舉發通知單及
    原處分所載之違規地點祥和路與安和路口，兩者地點並不相
    符；且相對人以違反道路交通管理處罰條例第48條第1項第1
    款為據，與道路交通安全規則第102條第1項第4款規定亦不
    相符。另聲請人行駛高架道路左側設有「直行右轉車輛請行
    駛外側車道，左轉機慢車請行駛中間車道」指示標誌，復分
    設「平面車道專用號誌」，及繪設「直行右轉（安興路口）
    」、「直行左轉（中安橋下迴轉道）」標線，已遵守燈光號
    誌及道路交通安全規則；爰依行政訴訟法第273條第1項第9
    款、第10款、第3項後段及第276條第1項規定，聲請再審等
    語。
四、經查：聲請人不服相對人所為之原處分提起行政訴訟，經臺
    灣臺北地方法院以109年度交字第145號行政訴訟判決，駁回
    其訴確定，嗣聲請人對該確定判決提起再審之訴，經原審法
    院以109年度交再字第6號行政訴訟裁定，再審之訴駁回，復
    經本院以109年度交抗字第33號裁定，抗告駁回確定，惟聲
    請人另就本院前確定裁定聲請再審，迭經本院多次裁定駁回
    在案，最近一次為本院110年7月15日110年度交抗再字第8號
    裁定，再審之聲請駁回確定等情，業據本院核閱各該卷宗無
    訛，足以信實。核聲請人係對於本院110年7月15日110年度
    交抗再字第8號確定裁定，聲請再審，當應以此一確定裁定
    有無合於再審之事由，以資判斷；惟觀諸聲請人所陳各節，
    無非對於原審法院確定判決之實體上事由為爭執，但對應為
    再審聲請標的之本件確定裁定究有何法定再審事由，則未有
    一語指及，查無有合於行政訴訟法第273條所定再審事由之
    具體情事，於法不合。故依首揭說明，聲請人就本件聲請再
    審，未據表明有何再審理由事項，為不合法，應予駁回。
五、依行政訴訟法237條之8第1項、第237條之9第3項、第283條
    、第278條第1項、第104條，民事訴訟法第95條、第78條；
    並確定聲請人應負擔之訴訟費用額為其已繳聲請再審裁判費
    300元，而裁定如主文。　　
中　　華　　民　　國　　111 　年　　1 　　月　　5 　　日
                   臺北高等行政法院第二庭
                             審判長法  官  蕭忠仁
                                   法  官  羅月君
                                   法  官  黃翊哲
上為正本係照原本作成。
不得抗告。
中　　華　　民　　國　　111 　年　　1 　　月　　5 　　日
　　　　　　　　　　　　　     　　書記官　李芸宜